# 同一控制合并的认定和处理

提问人：lalawin 时间：2011-06-10 19:09:38
A为拟上市主体，B为控股股东，C为标的企业； 01 、 02 、 03 为三年报告期。
场景一： 02 年 3 月，B收购C的70%股权， 03 年 3 月，A从控股股东B处收购C的70%股权。 在这样的情况下， 1 ）A的三年报告并入C的业绩是否只要追溯到 02 年 3 月即可？ 2 ）如果三年报告仅从 02 年 3 月开始计算C的业绩，那么备考利润表是否需将C的业绩追溯至 01 年初？ 3 ）同样的事件，若A为上市公司，只需在 03 年年报时追溯 02 年报表，是否也只需将C的业绩追溯至 02 年 3 月？
场景二： 其他条件与场景一相同，但 01 年 3 月B收购C的30%股权，但通过协议已能推荐绝对多数董事，那是否将C的业绩直接追溯至01 年 3 月？

回答人：chenyiwei
掌握一个基本原则：同一控制下控股合并中合并报表向前追溯，以被合并方和合并方均在同一最终控制方控制范围内的期间为限。因此： 场景 1 中：假设 02 年 3 月B是通过非同一控制下合并取得C的 70 ％股权的，在此之前双方无关联方关系，则A的合并报表中并入C的业绩只须追溯到 02 年 3 月，同时，作为该项同一控制下企业合并会计处理基础的“账面价值”不是C自身个别报表层面的账面价值，而是A的合并报表层面体现的C的各项资产、负债的价值，即以 02 年 3 月的公允价值为基础持续计算的金额。如果当初B合并C时在B的合并报表层面确认了商誉的，则该项商誉也同样“下推”到A的合并报表层面。 场景 2 ：请判断B何时对C开始具有控制，自B可对C行使实质控制权之日起纳入合并。